(* <!>: ^01-78 ^02-31 ^03-11 ^04-1 ^05-1 ^10-70 ^11-1 ^12-60 ^13-6 ^14-4 ^20-0 ^21-1 ^22-1635 ^23-1 ^24-1635 ^25-1 ^*)
*.pl59.fm65.fn.pb1.ls1.lm3.tm1.bm59.rm70
*****************************************************************************
*
*		 Ѕ»ЅЋ»ќ“≈ ј ћќƒ≈Ћ≈… ќѕ≈–ј÷»ќЌЌџ’ ”—»Ћ»“≈Ћ≈…
*
*****************************************************************************
*
* Coдержит: UD1208
*	    140UD5  6A	6B  7  7A  7B  8  8A  8B  9  11	 17  18	 20  22	 23
*		    25	27
*	    1401UD1  2	5
*	    1408UD1
*	    1409UD1
*	    1423UD1
*	    153UD1  2  3  4  5	6
*	    154UD1A  2	3A  4A
*	    157UD1
*	    175UV4
*	    544UD1  2A
*	    551UD1A
*	    553UD1  2
*	    574UD1  2
*	    1100SK2
*
*****************************************************************************
*
* ¬нимание! ÷околевка выводов макромоделей всех	ќ” не совпадает	с
*	    реальной разводкой корпуса микросхем.
*	     орпуса схем 175”¬4	, 1100— 2 и макромодели	имеют
*	    совпадающую	цоколевку за исключением вывода	"земл€".
*
*****************************************************************************
*
*---------------------------------------------------------
* 154UD3a operational amplifier "macromodel" subcircuit
* created using Parts release 5.1 on 12/17/92 at 02:30
*
* connections:   non-inverting input
*                | inverting input
*                | | positive power supply
*                | | | negative power supply
*                | | | | output
*                | | | | |  compensation
*                | | | | | | balance
                 | | | | | | | |
.subckt 154UD3A  1 2 3 4 5 0 0 0
*
  c1   11 12 8.660E-12
  c2    6  7 20pF
  dc    5 53 dx
  de   54  5 dx
  dlp  90 91 dx
  dln  92 90 dx
  dp    4  3 dx
  egnd 99  0 poly(2) (3,0) (4,0) 0 .5 .5
  fb    7 99 poly(5) vb vc ve vlp vln 0 339.5E3 -30E3 30E3 30E3 -30E3
  ga    6  0 11 12 942.5E-6
  gcm   0  6 10 99 74.80E-9
  iee  10  4 dc 800.5E-6
  hlim 90  0 vlim 1K
  q1   11  2 13 qx
  q2   12  1 14 qx
  r2    6  9 100.0E3
  rc1   3 11 1.061E3
  rc2   3 12 1.061E3
  re1  13 10 995.8
  re2  14 10 995.8
  ree  10 99 249.9E3
  ro1   8  5 50
  ro2   7 99 25
  rp    3  4 4.839E3
  vb    9  0 dc 0
  vc    3 53 dc 5.500
  ve   54  4 dc 5.500
  vlim  7  8 dc 0
  vlp  91  0 dc 10
  vln   0 92 dc 10
.model dx D(Is=800.0E-18)
.model qx NPN(Is=800.0E-18 Bf=1.778E3)
.ends
*---------------------------------------------------------
*---------------------
*
*---------------------	1401UD1	operational amplifier  ----------------------
*
* connections:	non-inverting input1
*		|  inverting input1
*		|  |  output1
*		|  |  |
*		|  |  |	 non-inverting input2
*		|  |  |	 |  inverting input2
*		|  |  |	 |  |  output2
*		|  |  |	 |  |  |
*		|  |  |	 |  |  |  non-inverting	input3
*		|  |  |	 |  |  |  |  inverting input3
*		|  |  |	 |  |  |  |  |	output3
*		|  |  |	 |  |  |  |  |	|
*		|  |  |	 |  |  |  |  |	|  non-inverting input4
*		|  |  |	 |  |  |  |  |	|  |  inverting	input4
*		|  |  |	 |  |  |  |  |	|  |  |	 output4
*		|  |  |	 |  |  |  |  |	|  |  |	 |
*		|  |  |	 |  |  |  |  |	|  |  |	 |  positive power supply4
*		|  |  |	 |  |  |  |  |	|  |  |	 |  |  negative	power supply4
*		|  |  |	 |  |  |  |  |	|  |  |	 |  |  |
.SUBCKT	1401UD1	1  2  3	 4  5  6  7  8	9  10 11 12 13 14
 X1  1	2 13 14	3 UD1
 X2  4	5 13 14	6 UD1
 X3  7	8 13 14	9 UD1
 X4 10 11 13 14	12
.ENDS
.subckt	UD1 1 2	3 4 5
  c1   11 12 2.887E-12
  c2	6  7 30.00E-12
  dc	5 53 dx
  de   54  5 dx
  dlp  90 91 dx
  dln  92 90 dx
  dp	4  3 dx
  egnd 99  0 poly(2) (3,0) (4,0) 0 .5 .5
  fb	7 99 poly(5) vb	vc ve vlp vln 0	169.7E3	-200E3 200E3 200E3 -200E3
  ga	6  0 11	12 471.3E-6
  gcm	0  6 10	99 147.3E-9
  iee  10  4 dc	15.20E-6
  hlim 90  0 vlim 1K
  q1   11  2 13	qx
  q2   12  1 14	qx
  r2	6  9 100.0E3
  rc1	3 11 2.122E3
  rc2	3 12 2.122E3
  re1  13 10 600
  re2  14 10 600
  ree  10 99 13.16E6
  ro1	8  5 125
  ro2	7 99 25
  rp	3  4 15.11E3
  vb	9  0 dc	0
  vc	3 53 dc	2.500
  ve   54  4 dc	2.500
  vlim	7  8 dc	0
  vlp  91  0 dc	13
  vln	0 92 dc	13
.model dx D(Is=800.0E-18)
.model qx NPN(Is=800.0E-18 Bf=75)
.ends
*---------------------
*
*---------------------	1401UD2	operational amplifier  ----------------------
*
* connections:	non-inverting input1
*		|  inverting input1
*		|  |  output1
*		|  |  |
*		|  |  |	 non-inverting input2
*		|  |  |	 |  inverting input2
*		|  |  |	 |  |  output2
*		|  |  |	 |  |  |
*		|  |  |	 |  |  |  non-inverting	input3
*		|  |  |	 |  |  |  |  inverting input3
*		|  |  |	 |  |  |  |  |	output3
*		|  |  |	 |  |  |  |  |	|
*		|  |  |	 |  |  |  |  |	|  non-inverting input4
*		|  |  |	 |  |  |  |  |	|  |  inverting	input4
*		|  |  |	 |  |  |  |  |	|  |  |	 output4
*		|  |  |	 |  |  |  |  |	|  |  |	 |
*		|  |  |	 |  |  |  |  |	|  |  |	 |  positive power supply
*		|  |  |	 |  |  |  |  |	|  |  |	 |  |  negative	power supply
*		|  |  |	 |  |  |  |  |	|  |  |	 |  |  |
.SUBCKT	1401UD2	1  2  3	 4  5  6  7  8	9 10 11	12 13 14
 X1  1	2 13 14	 3 UD2
 X2  4	5 13 14	 6 UD2
 X3  7	8 13 14	 9 UD2
 X4 10 11 13 14	12 UD2
.ENDS
.subckt	UD2 1 2	3 4 5
  c1   11 12 2.887E-12
  c2	6  7 30.00E-12
  dc	5 53 dx
  de   54  5 dx
  dlp  90 91 dx
  dln  92 90 dx
  dp	4  3 dx
  egnd 99  0 poly(2) (3,0) (4,0) 0 .5 .5
  fb	7 99 poly(5) vb	vc ve vlp vln 0	169.7E3	-200E3 200E3 200E3 -200E3
  ga	6  0 11	12 471.3E-6
  gcm	0  6 10	99 147.3E-9
  iee	3 10 dc	15.20E-6
  hlim 90  0 vlim 1K
  q1   11  2 13	qx
  q2   12  1 14	qx
  r2	6  9 100.0E3
  rc1	4 11 2.122E3
  rc2	4 12 2.122E3
  re1  13 10 250
  re2  14 10 250
  ree  10 99 13.16E6
  ro1	8  5 125
  ro2	7 99 25
  rp	3  4 36.66E3
  vb	9  0 dc	0
  vc	3 53 dc	3
  ve   54  4 dc	3
  vlim	7  8 dc	0
  vlp  91  0 dc	13
  vln	0 92 dc	13
.model dx D(Is=800.0E-18)
.model qx PNP(Is=800.0E-18 Bf=75)
.ends
*----------------------
*
*----------------------	 175UV4	Differential amplifier	---------------------
*
* В≠®ђ ≠®•! 'е•ђ  ва•°г•в ѓ(r)§™"оз•≠®п  Ґб•е І а•І•аҐ®а(r)Ґ ≠≠ле Ґ(r) Ґе(r)§≠(r)ђ
*	    ≠ °(r)а• ҐлҐ(r)§(r)Ґ. Вђ•бв(r) ҐлҐ(r)§  1 ѓ(r)§™"оз •вбп 0.
*
* connections:	collector of T2
*		| resistor RC2
*		| | base of T2
*		| | | output of	RC2+RC1
*		| | | |	base of	T1
*		| | | |	| resistor RC1
*		| | | |	| | resistor network output
*		| | | |	| | | resistor network output
*		| | | |	| | | |	collector T1
*		| | | |	| | | |	|  resistor network output
*		| | | |	| | | |	|  | resistor network output
*		| | | |	| | | |	|  |  |	 base of T3
*		| | | |	| | | |	|  |  |	 |  emitter of T3
*		| | | |	| | | |	|  |  |	 |  |
*		| | | |	| | | |	|  |  |	 |  |
.SUBCKT	175UV4	2 3 4 5	6 7 8 9	10 11 12 13 14
*
RC1   7	 5  .5K
RC2   3	 5  .5K
REE  14	 0  1K
RE    1	 0  1K
RBB  15	13  1K
RB   15	16  1K
R1    8	 9  1K
R2    9	11  1K
R3   11	12  1K
R4   12	15  1K
Q1    7	 6 17  0  qx
Q2    8	 4 17  0  qx
Q3   17	13 14  0  qx
Q4   15	16  1  0  qx
.MODEL	 qx   NPN (IS=1.4E-15 BF=100	 RB=1K	    NF=1.1   VAF=15
+		   IKF=10M    ISE=1.E-14 NE=2	    BR=2     NR=1.1
+		   VAR=15     IKR=10M	 ISC=1.E-13 NC=2     RBM=150
+		   RE=5	      RC=100	 VJE=0.75   XTB=1.12
+		   CJS=0.4PF  TF=0.08NS	 TR=0.2NS   CJE=0.5PF
+		   CJC=0.25PF VJC=0.7 )
.ends
